【裁判字號】    96,易,1522
【裁判日期】    970331
【裁判案由】    詐欺等
【裁判全文】
臺灣彰化地方法院刑事判決              96年度易字第1522號
公  訴  人  臺灣彰化地方法院檢察署檢察官
被      告  丙○○
                    （
上列被告因詐欺等案件，經檢察官提起公訴（96年度偵字第1578
、6408號），本院合議庭裁定由受命法官獨任進行簡式審判程序
判決如下：
    主      文
丙○○犯電信法第五十六條第一項盜用他人電信設備通信罪，累
犯，處有期徒刑壹年陸月，扣案之電話號碼單拾柒紙沒收；減為
有期徒刑玖月，扣案之電話號碼單拾柒紙沒收。
    事實及理由
一犯罪事實：
  (一)丙○○曾因詐欺等案件，經本院以89年度訴字第38號判決處
    有期徒刑3年確定，於民國92年6月18日執行完畢。仍不知悔
    改，竟意圖為自己不法之所有，自95年5月間起至96年1月間
    止，在彰化縣員林鎮○○段639、640地號工寮，接續撥打盜
    用未○○申設之00-0000000號電話號碼，所生電話費總計新
    臺幣（下同）7317元。丙○○並於附表所示日期，在盜用過
    程即通話中，意圖為自己不法之所有，向附表所示癸○○等
    16名汽車修配業者（其中編號9為業者陳國連之受僱人）詐
    稱，伊為中興新村汽車技術訓練中心陳老師，只要繳交1萬
    元至5萬元不等之費用，即可保證取得汽車檢驗員證照云云
    ，其中丁○○乃因其詐術陷於錯誤，於96年1月6日下午4時
    許，在臺中縣大里市○○路○段152號住處，交付現金11500
    元予接受丙○○指示前來之不知情計程車司機黃志程，黃志
    程再將現金攜往彰化縣員林鎮○○路○段107巷44號交付丙○
    ○；其餘15人接獲電話後，均不相信丙○○之詐術，不予理
    會，丙○○乃未詐得財物。嗣於96年2月7日中午，為警在上
    開工寮查獲，並扣得丙○○所有預備持以詐騙其他汽車修配
    業者之電話號碼單17紙。
  (二)案經丁○○訴由彰化縣警察局移送臺灣彰化地方法院檢察署
    檢察官偵查起訴。
二證據：
  (一)被告丙○○於本院坦承不諱之自白。
  (二)告訴人丁○○、被害人未○○、附表所示其餘被害人、證人
    黃志程於警詢、檢察官偵查中之指訴、證述。
  (三)扣案之電話號碼單17紙。
  (四)卷附之扣押筆錄、被害人未○○存摺影本、交通部公路總局
    中部汽車技術訓練中心函、工寮現場照片、通聯調閱查詢單
    。
三論罪科刑：
  (一)被告意圖為自己不法之利益，以有線方式，盜用被害人未○
    ○之電信設備通信，核其所為，係犯電信法第56條第1項之
    罪。被告意圖為自己不法之所有，著手實行詐術使附表編號
    1至14、16之被害人將本人之物交付，而未至取得財物之結
    果，核其所為，係犯刑法第339條第3項、第1項之詐欺取財
    未遂罪。被告意圖為自己不法之所有，以詐術使附表編號15
    之告訴人丁○○將本人之物交付，核其所為，係犯刑法第
    339條第1項之詐欺取財罪。被告利用不知情之計程車司機詐
    欺取財，為間接正犯。被告於密接時間內，多次盜用同一門
    號之電信設備通信，為接續犯，僅論以1罪。被告盜用電信
    設備之通信內容，同時犯上開詐欺取財既遂及未遂罪，觸犯
    構成要件不同之罪名，為想像競合犯，應依刑法第55條規定
    ，從一重之電信法第56條第1項之罪論處，起訴書認應分論
    併罰，尚有未洽。查被告曾因詐欺等案件，經本院以89年度
    訴字第38號判決處有期徒刑3年確定，於92年6月18日執行完
    畢，此有臺灣高等法院被告前案紀錄表可按，其受有期徒刑
    之執行完畢，5年內故意再犯本案有期徒刑以上之罪，為累
    犯，應依刑法第47條第1項規定加重其刑。爰審酌被告素行
    欠佳，假冒證照考試黃牛，惡性不小，所犯造成他人財產損
    失，並妨害電信之管理，本院審理中一度逃匿，有通緝書可
    按，惟到案後尚能坦白認錯，告訴人丁○○與被害人未○○
    受害金額非鉅，附表編號1至14、16之被害人幸未受騙及其
    他一切情狀，量處如主文所示之刑，以資懲儆。被告犯罪時
    間係在96年4月24日以前，合於中華民國96年罪犯減刑條例
    第2條第1項第3款之減刑規定，復無該條例所定不得減刑之
    例外情形，爰依上開規定減其宣告刑1/2。扣案之電話號碼
    單17紙為被告所有，且係供預備詐騙其他汽車修配業者所用
    之物，業據其於警詢中供承在卷，應依刑法第38條第1項第2
    款宣告沒收。
  (二)如不服本判決，得於判決送達後10日內向本院提出上訴狀，
    上訴於上級法院（應敘述具體理由，並附繕本，上訴狀勿逕
    送上級法院）。告訴人或被害人對於判決如有不服具備理由
    請求檢察官上訴者，其上訴期間之計算係以檢察官收受判決
    正本之日期為準。
  (三)依刑事訴訟法第273條之1第1項、第299條第1項前段，電信
    法第56條第1項，刑法第11條、第339條第1項、第3項、第55
    條、第47條第1項、第38條第1項第2款，刑法施行法第1條之
    1，中華民國96年罪犯減刑條例第2條第1項第3款、第7條，
    判決如主文。
本案經檢察官吳曉婷到庭執行職務。
中    華    民    國    97    年    3     月    31    日
                  刑事第四庭    法  官  廖政勝
以上正本證明與原本無異。
中    華    民    國    97    年    3     月    31    日
                                書記官  莊何江
附錄：
電信法第56條
意圖為自己或第三人不法之利益，以有線、無線或其他電磁方式
，盜接或盜用他人電信設備通信者，處5年以下有期徒刑，得併
科新台幣150萬元以下罰金。
刑法第339條
意圖為自己或第三人不法之所有，以詐術使人將本人或第三人之
物交付者，處5年以下有期徒刑、拘役或科或併科1千元以下罰金
。
以前項方法得財產上不法之利益或使第三人得之者，亦同。
前二項之未遂犯罰之。
附表
 ┌──┬───────┬────┬────┐
 │編號│ 日期         │被害人  │金額    │
 ├──┼───────┼────┼────┤
 │1   │95年11月14日  │癸○○  │2萬元   │
 ├──┼───────┼────┼────┤
 │2   │95年11月14日  │子○○  │2萬元   │
 ├──┼───────┼────┼────┤
 │3   │95年11月14日  │庚○○  │2萬元   │
 ├──┼───────┼────┼────┤
 │4   │95年11月14日  │辛○○  │1萬元   │
 ├──┼───────┼────┼────┤
 │5   │95年11月29日  │午○○  │18000元 │
 ├──┼───────┼────┼────┤
 │6   │95年12月18日  │壬○○  │1萬元   │
 ├──┼───────┼────┼────┤
 │7   │95年12月18日  │辰○○  │2萬元   │
 ├──┼───────┼────┼────┤
 │8   │95年12月20日  │巳○○  │2至3萬元│
 ├──┼───────┼────┼────┤
 │9   │95年12月22日  │丑○○  │2萬元   │
 ├──┼───────┼────┼────┤
 │10  │95年12月29日  │寅○○  │2萬元   │
 ├──┼───────┼────┼────┤
 │11  │95年12月29日  │戊○○  │2萬元   │
 ├──┼───────┼────┼────┤
 │12  │95年12月29日  │己○○  │35000元 │
 ├──┼───────┼────┼────┤
 │13  │95年12月29日  │卯○○  │18000元 │
 ├──┼───────┼────┼────┤
 │14  │95年12月30日  │甲○○  │1萬元   │
 ├──┼───────┼────┼────┤
 │15  │96年1月6日    │丁○○  │11500元 │
 ├──┼───────┼────┼────┤
 │16  │96年1月10日   │乙○○  │5萬元   │
 └──┴───────┴────┴────┘


司法院資訊處製作；財團法人民間司法改革基金會備份。
